臺灣板橋地方法院刑事判決　　　　　　　　　　　　　　九十三年度訴字第九九號
　　公　訴　人　臺灣板橋地方法院檢察署檢察官
　　被　　　告　己○○
　　　　　　　　丁○○
　　右二人共同
　　選任辯護人　舒正本律師
　　　　　　　　余梅涓律師
　　被　　　告　宇○○
　　　　　　　　Ｂ○○
　　　　　　　　Ｉ○○
　　　　　　　　丙○○
　　　　　　　　Ａ○○
　　　　　　　　寅○○
　　右六人共同
　　選任辯護人　黃勝文律師
　　　　　　　　李進成律師
右列被告因妨害自由等案件，經檢察官提起公訴（九十一年度偵字第二０二六五號）
，被告於準備程序中就被訴事實為有罪之陳述，經告知簡式審判程序之旨，並聽取當
事人之意見後，本院裁定由受命法官獨任進行簡式審判程序，判決如左：
    主  文
丙○○共同連續意圖為自己不法之所有，以恐嚇得財產上不法之利益，累犯，處有期
徒刑玖月。
己○○、丁○○、宇○○、Ｂ○○、Ｉ○○、Ａ○○、寅○○共同連續意圖為自己不
法之所有，以恐嚇得財產上不法之利益，各處有期徒刑柒月，均緩刑參年。
空白會員卡參佰柒拾張、手動刷卡機壹台、電動刷卡機壹台、客戶名單伍拾貳張均沒
收。
    事實及理由
壹、丙○○於民國九十年間因妨害公務案件，經台灣台北地方法院以九十年度交易字
    第三二一號判處有期徒刑三月確定，於九十一年七月十五日易科罰金執行完畢。
    詎丙○○、己○○、丁○○、宇○○、Ｂ○○、Ｉ○○、Ａ○○、寅○○、子○○、丑○○、未○○、Ｃ○○、Ｈ○○（原名廖淑娟）等人（子○○以下另以普
    通審判程序審理），自九十一年七月上旬起，先後受雇於姓名年籍不詳之成年人
    ，在臺北縣板橋市○○路○段二號六樓、十樓，佯以經營護膚、按摩店名義，基
    於共同意圖為自己不法所有之概括犯意聯絡，由子○○、丑○○、未○○分別擔
    任主任及副總經理；己○○、丁○○二人在上址負責接聽電話；宇○○、Ｂ○○
    、Ｉ○○、丙○○、Ｃ○○、Ａ○○、寅○○、Ｈ○○及其他姓名年籍不詳之女
    子則在上址擔任服務小姐。該店之經營方式；
    （一）先在報紙上刊登廣告，或由丑○○在臺北縣市張貼載有店內電話之小廣告
          ，或由店內小姐對不特定人發送簡訊，或由店內小姐透過網路聊天室招攬
          客人，若有男客透過撥打前開電話詢問該店是否有性交易服務，負責接聽
          電話之己○○、丁○○為招攬客人進入店內消費，依負責人之指示，並不
          會直接明確表示店內之消費型態，而會誘導男客先至店內消費，並與男客
          約定在臺北縣板橋市○○路○段二號一樓或附近之定點等候，致使部分男
          客誤以為該址有提供性交易服務而前往指定地點，隨後或由子○○、林立
          國，或由店內小姐檢查男客之健保卡後帶同男客前往板橋市○○路○段二
          號六樓包廂，再由宇○○、Ｂ○○、Ｉ○○、丙○○、Ｃ○○、Ａ○○、
          寅○○、Ｈ○○等服務小姐為男客從事按摩服務。
    （二）迨男客沐浴更換店內提供之浴衣後，丙○○等人明知該店並無任何有規劃
          性之會員制，竟假藉推銷加入會員即可性交易，並視男客可以消費之金額
          決定收費價格，致使部分男客陷於錯誤，誤信該店確實有會員制而同意支
          付現金，或刷卡簽帳，然而在支付對價後卻未獲得任何性服務。
    （三）若男客表示無參加會員制之意願，即遭反鎖於包廂或由子○○等人站於包
          廂外吆喝，再由丙○○等人假藉查閱信用為由取走男客之信用卡或提款卡
          及密碼，逕行以男客之信用卡刷卡或以男客提款卡提領現金，之後要求男
          客在簽帳單上簽名。男客因獨自身處在包廂內，行動自由受限，無法安全
          離開上址，在心生畏懼的情形下只能依言交付現金、提款卡或在信用卡簽
          帳單上簽名（男客個別消費之經過及情形如附表所示）。
    （四）九十一年十月十四日十六時許，有男客宙○○接獲該店攬客之手機簡訊，
          經聯繫後被帶入該址六樓包廂，因不願意加入會員，子○○即惡言相向，
          並對之推擠拉扯，宙○○心生畏懼，乃取交其花旗信用卡簽帳新台幣（下
          同）一萬二千元，子○○等人復命宙○○交付中國信託金融卡後，遭轉帳
          三十萬元至子○○志世華銀行帳戶，始許宙○○離去。旋宙○○赴台北縣
          政府警察局板橋分局報案，於同日二十一時許陪同警員至上址查獲，並扣
          得如主文所示共犯所有供犯罪所用之物。
貳、認定犯罪事實所憑證據；
    （一）被害人Ｊ○○於警詢指述及告訴人（即男客）癸○○、壬○○、戊○○、
          乙○○Ｍ○○（起訴書誤載為蔡能雄）、辛○○、Ｐ○○、申○○、詹凱
          貿、黃○○、亥○○、Ｏ○○、玄○○、Ｎ○○、地○○、酉○○、林銘
          清、宙○○、甲○○、Ｆ○○（起訴書誤載為黃詠勝）、Ｅ○○、辰○○
          、Ｋ○○、天○○、Ｌ○○、戌○○、Ｄ○○、庚○○、午○○、卯○○
          等人分別於警詢、偵查之指訴。
    （二）共犯子○○、丑○○、Ｃ○○、Ｈ○○於警詢之供述。
    （三）被告丙○○、己○○、丁○○、宇○○、Ｂ○○、Ｉ○○、Ａ○○、林岑
          霞於本院之自白。
    （四）告訴人宙○○之診斷證明書。
    （五）黃○○、酉○○、乙○○、Ｅ○○之簽帳單、告訴人宙○○綜合存款單明
          細、酉○○金融卡櫃員機交易明細表三張、天○○、Ｌ○○信用卡消費明
          細帳單。
  　（六）警員查扣該店空白會員卡三百七十張、手動刷卡機一台、電動刷卡機一台
    　    、客戶名單五十二張。
參、論罪科刑之理由；
    一、按詐欺取財、詐欺得利，恐嚇取財、恐嚇得利之區別，在於被害人所交付者
        是否為有形之物，倘被害人係因受騙、恐嚇行為使行為人取得一對於他人之
        債權（諸如刷卡簽帳），即屬詐欺或恐嚇得利，而非詐欺或恐嚇取財。次按
        恐嚇取財、得利而剝奪被害人之行動自由，是否另成立妨害自由罪，需就犯
        罪行為實施經過之全部情形加以觀察，本件被告等人於著手實行恐嚇取財、
        得利行為時同時剝奪被害人之行動自由，於被害人心生畏懼同意提款或刷卡
        簽帳後即任令離去，是其妨害自由之行為，已可認為係恐嚇取財、得利行為
        之著手開始，應為恐嚇取財、得利行為所包括，不另論
        罪。
    二、核被告丙○○、己○○、丁○○、宇○○、Ｂ○○、Ｉ○○、Ａ○○、寅○○等人所為如附表所示之行為，分別觸犯；
    （一）犯刑法第三百三十九條第一項詐欺取財罪；附表編號七、二十二。
    （二）犯刑法第三百三十九條第一項詐欺取財罪、第二項詐欺得利罪；附表編號
          二十六、二十八。
    （三）犯刑法第三百三十九條第第二項詐欺得利罪；附表編號二十三。
    （四）犯刑法第三百三十九條第一項詐欺取財罪、第三百四十六條第二項恐嚇得
          利罪；附表編號二十。
    （五）犯刑法第三百四十六條第一項恐嚇取財罪；附表編號三、五、八、十六、
          二十一、二十七、三十一。
    （六）犯刑法第三百四十六條第二項恐嚇得利罪；附表編號一、二、四、六、九
          、十、十二、十三、十四、十八、十九、二十四、二十九。
    （七）犯刑法第三百四十六條第一項恐嚇取財罪、第二項恐嚇得利罪；附表編號
          十一、十七、二十五、三十。
    （八）以上所犯刑法第三百三十九條第第二項詐欺得利罪、第三百四十六條第二
          項恐嚇得利罪部分，公訴人認係觸犯刑法第三百三十九條第一項詐欺取財
          罪、第三百四十六條第一項恐嚇取財罪，參著首揭說明，容有未洽，惟因
          其社會基本事實同一，爰依法變更起訴法條。又公訴人認被告另涉犯刑法
          第三百零二條第一項非法剝奪他人行動自由罪，惟妨害自由之行為，已可
          認為係恐嚇取財、得利行為之著手開始，應為恐嚇取財、得利行為所包括
          ，應不另論以妨害自由罪。
    （九）被告等人受僱於不詳姓名之人經營該店，其等之犯罪計劃，本即先以詐騙
          方式騙取男客財物，如男客不願加入會員或男客有資力，再遂行恐嚇取財
          、得利行為，此一犯罪流程，端視止於何階段，而觸犯上開不同罪名。然
          就被告等人對於犯罪之認識，主觀上可認為一行為，且客觀上有先後密接
          實施之狀態，故被告對同一被害人先後觸犯詐欺、恐嚇之罪名部分，應可
          認為係一行為觸犯數不同罪名，為想像競合犯，應從一重之恐嚇得利罪處
          斷。
    （十）被告丙○○、己○○、丁○○、宇○○、Ｂ○○、Ｉ○○、Ａ○○、林岑
          霞與不詳姓名之僱用人、子○○、丑○○、未○○、Ｃ○○、Ｈ○○等人
          間，有犯意聯絡、行為分擔，應論以共同正犯。又其等先後多次對不同之
          被害人實施犯罪，所犯構成要件罪名相同，時間緊接，為連續犯以一罪論
          。
    （十一）丙○○有如事實欄所示之前科犯行，有全國全案紀錄表可稽，其於執行
            完畢後五年內再犯本案之罪，為累犯應加重其刑。
    （十二）分別審酌被告犯罪動機、假藉女色詐騙、並乘被害人著浴衣身處陌生環
            境包廂內，對之恫嚇之手段、所得財物利益，及犯後均坦承犯行等一切
            情狀，各量處如主文所示之刑，以資懲儆。又除被告丙○○外，其餘本
            件被告未曾受有期徒刑以上刑之宣告，有臺灣高等法院被告全國前案紀
            錄表附卷可按，諒其等謀職不易、在本案犯罪分工中所處角色較為次要
            ，因一時失慮，偶罹刑典，信其經此刑之宣告後，應知警惕而無再犯之
            虞，本院因認對被告己○○、丁○○、宇○○、Ｂ○○、Ｉ○○、陳苑
            甄、寅○○所宣告之刑以暫不執行為適當，爰依刑法第七十四條第一款
            規定，均予以宣告緩刑三年。
    （十三）九十一年十月十四日警員搜索、查扣該店空白會員卡三百七十張、手動
            刷卡機一台、電動刷卡機一台、客戶名單五十二張，係上開不詳姓名之
            僱用人共犯所有之物，且為本件犯罪所用之物，併予宣告沒收。至於其
            餘扣案之筆記本、磁碟片、員工通訊錄等物（詳參九十一年度保管字第
            六七二二號贓證物品清單），與本案犯罪無直接利用關係，也非犯罪所
            得之物，自不宣告沒收。
肆、應適用之法條；
    依刑事訴訟法第二百九十九條第一項前段、第二百七十三條之一第一項、第三百
    十條之二、第四百五十四條第一項、第三百條，刑法第二十八條、第五十六條、
    第三百三十九條第一項、第二項、第三百四十六條第一項、第二項、第五十五條
    、第四十七條、第七十四條第一款、第三十八條第一項第二款，罰金罰鍰提高標
    準條例第一條前段，判決如主文。
伍、如不服本判決應於送達後十日內向本院提出上訴狀。
本案經檢察官郭學廉到庭執行職務。
中　　　華　　　民　　　國　　九十三　　年　　 十二 　　月　　二十八　　日
                                臺灣板橋地方法院刑事第一庭
                                    法  官  陳財旺
右正本證明與原本無異
                                    書記官  張文惠
中　　　華　　　民　　　國　　九十三　　年　　 十二 　　月　　二十八　　日
附錄本案所犯法條全文
中華民國刑法第三百三十九條
(普通詐欺罪)
意圖為自己或第三人不法之所有，以詐術使人將本人或第三人之物交付者
，處五年以下有期徒刑、拘役或科或併科一千元以下罰金。
以前項方法得財產上不法之利益或使第三人得之者，亦同。
前二項之未遂犯罰之。
中華民國刑法第三百四十六條
(單純恐嚇罪)
意圖為自己或第三人不法之所有，以恐嚇使人將本人或第三人之物交付者
，處六月以上五年以下有期徒刑，得併科一千元以下罰金。
以前項方法得財產上不法之利益，或使第三人得之者，亦同。
前二項之未遂犯罰之。
------------------------------------------------------------------------
【附表】
┌──┬────┬─────┬───────┬──────────────
│編號│被害人　│行為人　　│時間　　　　　│情形
│　　│　　　　│　　　　　│　　　　　　　│
├──┼────┼─────┼───────┼──────────────
│一　│癸○○　│寅○○、連│九十一年七月四│癸○○接獲一名女子之電話，與
│　　│　　　　│書品　　　│日　　　　　　│該女子相約在板橋市○○路○段
│　　│　　　　│　　　　　│　　　　　　　│二號等候，隨後由一名女子帶同
│　　│　　　　│　　　　　│　　　　　　　│前往至該處六樓包廂，之後由林
│　　│　　　　│　　　　　│　　　　　　　│岑霞為其按摩並推銷會員制。李
│　　│　　　　│　　　　　│　　　　　　　│博承拒絕加入會員，但無法離開
│　　│　　　　│　　　　　│　　　　　　　│該處，宇○○隨後進入包廂再度
│　　│　　　　│　　　　　│　　　　　　　│要求其加入會員，癸○○拒絕並
│　　│　　　　│　　　　　│　　　　　　　│要離開時，有一名男子將其推入
│　　│　　　　│　　　　　│　　　　　　　│房間，口氣很壞的表示已經折扣
│　　│　　　　│　　　　　│　　　　　　　│了，要其拿出信用卡消費，李博
│　　│　　　　│　　　　　│　　　　　　　│承因心生畏懼，乃同意刷卡簽帳
│　　│　　　　│　　　　　│　　　　　　　│四萬五千元。
├──┼────┼─────┼───────┼──────────────
│二　│壬○○　│丙○○、陳│九十一年七、八│壬○○上網聊天，與聊天室之女
│　　│　　　　│貞靜　　　│月間某日　　　│子約定在板橋市○○路○段二號
│　　│　　　　│　　　　　│　　　　　　　│四樓，之後由丙○○帶同前往六
│　　│　　　　│　　　　　│　　　　　　　│樓。Ｂ○○與另一名女子遊說其
│　　│　　　　│　　　　　│　　　　　　　│加入會員，原本並無意願參加，
│　　│　　　　│　　　　　│　　　　　　　│但因聽到房門外有兩名男子的聲
│　　│　　　　│　　　　　│　　　　　　　│音，因心生畏懼，乃同意刷卡簽
│　　│　　　　│　　　　　│　　　　　　　│帳一萬五千元。
├──┼────┼─────┼───────┼──────────────
│三　│戊○○　│子○○、林│九十一年八月三│戊○○前往該店消費，由一名女
│　　│　　　　│立國　　　│日　　　　　　│子帶同其進入包廂，沐浴更衣後
│　　│　　　　│　　　　　│　　　　　　　│，該名女子即推銷會員制，吳信
│　　│　　　　│　　　　　│　　　　　　　│協並未答應。惟子○○、丑○○
│　　│　　　　│　　　　　│　　　　　　　│守候自包廂門口，強行要求吳信
│　　│　　　　│　　　　　│　　　　　　　│協必須支付談話費方可離開，吳
│　　│　　　　│　　　　　│　　　　　　　│信協因心生畏懼乃支付四千元。
├──┼────┼─────┼───────┼──────────────
│四　│戌○○　│Ｉ○○、林│九十一年八月五│戌○○接獲簡訊乃撥打電話，與
│　　│　　　　│立國　　　│日　　　　　　│對方約定在板橋市○○路○段二
│　　│　　　　│　　　　　│　　　　　　　│號三樓等候，由Ｉ○○帶同其前
│　　│　　　　│　　　　　│　　　　　　　│往店內包廂。沐浴更衣後，廖姿
│　　│　　　　│　　　　　│　　　　　　　│琪遊說其加入會員，戌○○拒絕
│　　│　　　　│　　　　　│　　　　　　　│，之後另一名女子及丑○○也進
│　　│　　　　│　　　　　│　　　　　　　│入包廂內，戌○○因心生畏懼乃
│　　│　　　　│　　　　　│　　　　　　　│刷卡簽帳四萬元及一萬五千元。
├──┼────┼─────┼───────┼──────────────
│五　│辰○○　│子○○、林│九十一年八月十│辰○○透過機車上張貼之小廣告
│　　│　　　　│立國、陳貞│八 日　　　　 │撥打電話，與對方約定在板橋市
│　　│　　　　│靜　　　　│　　　　　　　│中山路一段二號等候，之後由一
│　　│　　　　│　　　　　│　　　　　　　│名女子帶同其前往店內包廂，該
│　　│　　　　│　　　　　│　　　　　　　│女子不斷要求辰○○借款十三萬
│　　│　　　　│　　　　　│　　　　　　　│元，辰○○乃交付提款卡讓該名
│　　│　　　　│　　　　　│　　　　　　　│女子提領。辰○○於同月二十二
│　　│　　　　│　　　　　│　　　　　　　│日前往該店欲索討該筆款項，周
│　　│　　　　│　　　　　│　　　　　　　│政賢、丑○○乃要求辰○○出資
│　　│　　　　│　　　　　│　　　　　　　│投資該店，辰○○見子○○、林
│　　│　　　　│　　　　　│　　　　　　　│立國站在房間門口，擔心遭受不
│　　│　　　　│　　　　　│　　　　　　　│利，乃交付提款卡，遭提領二十
│　　│　　　　│　　　　　│　　　　　　　│萬六千元。辰○○於翌日又前往
│　　│　　　　│　　　　　│　　　　　　　│上址欲要回前開遭提領款項，陳
│　　│　　　　│　　　　　│　　　　　　　│貞靜負要求其投資二十五萬元，
│　　│　　　　│　　　　　│　　　　　　　│因子○○、丑○○站在房間門口
│　　│　　　　│　　　　　│　　　　　　　│且喝令辰○○交付提款卡，林秋
│　　│　　　　│　　　　　│　　　　　　　│文又交付提款卡遭提領二十五萬
│　　│　　　　│　　　　　│　　　　　　　│元，事後辰○○不斷懇求，周政
│　　│　　　　│　　　　　│　　　　　　　│賢等人始退還十萬元予辰○○。
├──┼────┼─────┼───────┼──────────────
│六　│乙○○　│「葳葳」、│九十一年八月二│乙○○在自小客車上發現黏貼之
│　　│　　　　│「文慧」、│十日　　　　　│小廣告紙條，乃撥打電話詢問，
│　　│　　　　│子○○　　│　　　　　　　│對方告知前往板橋市○○路○段
│　　│　　　　│　　　　　│　　　　　　　│二號地下室電梯口等候，隨後由
│　　│　　　　│　　　　　│　　　　　　　│「葳葳」帶同上樓並檢查身分證
│　　│　　　　│　　　　　│　　　　　　　│及健保卡。之後「葳葳」及「文
│　　│　　　　│　　　　　│　　　　　　　│慧」向其推銷會員制，乙○○乃
│　　│　　　　│　　　　　│　　　　　　　│拿出額度六萬元之信用卡刷卡，
│　　│　　　　│　　　　　│　　　　　　　│「文慧」復取走其中國信託商業
│　　│　　　　│　　　　　│　　　　　　　│銀行信用卡刷卡六萬元，隨後周
│　　│　　　　│　　　　　│　　　　　　　│政賢及另一名男子取走中國信託
│　　│　　　　│　　　　　│　　　　　　　│商業銀行信用卡及ＡＩＧ卡，分
│　　│　　　　│　　　　　│　　　　　　　│別刷卡四萬元及三萬元，子○○
│　　│　　　　│　　　　　│　　　　　　　│及另一名男子強迫乙○○在簽帳
│　　│　　　　│　　　　　│　　　　　　　│單上簽名，並揚言若不簽會很難
│　　│　　　　│　　　　　│　　　　　　　│看，乙○○在心生畏懼的情形下
│　　│　　　　│　　　　　│　　　　　　　│乃同意簽名。
├──┼────┼─────┼───────┼──────────────
│七　│Ｊ○○　│丑○○、陳│九十一年八月二│Ｊ○○在機車上發現張貼之小廣
│　　│　　　　│貞靜、「庭│十日　　　　　│告，乃撥打電話，對方告知在板
│　　│　　　　│庭」　　　│　　　　　　　│橋市○○路○段二號一樓門口等
│　　│　　　　│　　　　　│　　　　　　　│候，隨後由丑○○將其帶往該址
│　　│　　　　│　　　　　│　　　　　　　│五樓，並在電梯內檢查健保卡，
│　　│　　　　│　　　　　│　　　　　　　│之後帶同其前往六樓包廂。進入
│　　│　　　　│　　　　　│　　　　　　　│包廂後，「庭庭」向其推銷會員
│　　│　　　　│　　　　　│　　　　　　　│制，接著又陸續有幾人不斷遊說
│　　│　　　　│　　　　　│　　　　　　　│，之後丑○○及Ｂ○○將其所有
│　　│　　　　│　　　　　│　　　　　　　│之華南銀行提款卡及萬泰銀行現
│　　│　　　　│　　　　　│　　　　　　　│金卡取走，共提領二萬五千元。
├──┼────┼─────┼───────┼──────────────
│八　│Ｍ○○　│寅○○、周│九十一年八月二│蔡能雄透過小廣告撥打電話，與
│　　│　　　　│政賢、林立│十八日　　　　│對方約定在板橋市錢櫃ＫＴＶ前
│　　│　　　　│國　　　　│　　　　　　　│等候，之後由一名女子帶同其前
│　　│　　　　│　　　　　│　　　　　　　│往店內包廂。寅○○為其按摩後
│　　│　　　　│　　　　　│　　　　　　　│即推銷會員制，蔡能雄拒絕，但
│　　│　　　　│　　　　　│　　　　　　　│因子○○及丑○○守在包廂門口
│　　│　　　　│　　　　　│　　　　　　　│要求其加入會員，並揚言若不交
│　　│　　　　│　　　　　│　　　　　　　│付費用即不讓其離開，蔡能雄因
│　　│　　　　│　　　　　│　　　　　　　│心生畏懼乃提領五萬元交付予周
│　　│　　　　│　　　　　│　　　　　　　│政賢。
├──┼────┼─────┼───────┼──────────────
│九　│Ｌ○○　│Ｉ○○　　│九十一年九月三│Ｌ○○接獲簡訊後撥打電話，與
│　　│　　　　│　　　　　│日　　　　　　│對方約定在板橋市○○路○段二
│　　│　　　　│　　　　　│　　　　　　　│號等候，由Ｉ○○帶同其前往店
│　　│　　　　│　　　　　│　　　　　　　│內包廂。沐浴更衣後，Ｉ○○遊
│　　│　　　　│　　　　　│　　　　　　　│說加入會員，Ｌ○○因見對方人
│　　│　　　　│　　　　　│　　　　　　　│多勢眾，且自己又被反鎖在包廂
│　　│　　　　│　　　　　│　　　　　　　│內在心生畏懼情形下刷卡簽帳二
│　　│　　　　│　　　　　│　　　　　　　│萬元。
├──┼────┼─────┼───────┼──────────────
│十　│Ｄ○○　│Ｉ○○、周│九十一年九月七│Ｄ○○接獲簡訊後撥打電話，與
│　　│　　　　│政賢、林立│日　　　　　　│對方約定在板橋市○○路○段二
│　　│　　　　│國　　　　│　　　　　　　│號樓梯口等候，由Ｉ○○帶同前
│　　│　　　　│　　　　　│　　　　　　　│往店內包廂。沐浴更衣後，廖姿
│　　│　　　　│　　　　　│　　　　　　　│琪遊說加入會員，Ｄ○○因遭反
│　　│　　　　│　　　　　│　　　　　　　│鎖在包廂內，且子○○、丑○○
│　　│　　　　│　　　　　│　　　　　　　│在房間門口看守，在心生畏懼情
│　　│　　　　│　　　　　│　　　　　　　│形下刷卡簽帳。
├──┼────┼─────┼───────┼──────────────
│十一│辛○○　│丑○○　　│九十一年九月九│辛○○行經板橋市○○路○段二
│　　│　　　　│　　　　　│日　　　　　　│號前，有一名女子向其推銷護膚
│　　│　　　　│　　　　　│　　　　　　　│美容，辛○○隨同該名女子進入
│　　│　　　　│　　　　　│　　　　　　　│店內包廂接受按摩服務，之後該
│　　│　　　　│　　　　　│　　　　　　　│女子要求加入會員，李建雄表示
│　　│　　　　│　　　　　│　　　　　　　│不願意，丑○○隨即表示若不加
│　　│　　　　│　　　　　│　　　　　　　│入會員別想離開，辛○○因心生
│　　│　　　　│　　　　　│　　　　　　　│畏懼乃交付身上一萬餘元現金，
│　　│　　　　│　　　　　│　　　　　　　│並交出信用卡，且在三萬餘元之
│　　│　　　　│　　　　　│　　　　　　　│簽帳單上簽名。
├──┼────┼─────┼───────┼──────────────
│十二│庚○○　│「小慧」、│九十一年九月十│庚○○經由自由時報所載之廣告
│　　│　　　　│子○○、林│五日　　　　　│撥打電話，與對方約定在板橋市
│　　│　　　　│立國　　　│　　　　　　　│錢櫃ＫＴＶ等候，之後由「小慧
│　　│　　　　│　　　　　│　　　　　　　│」帶同其前往店內包廂。沐浴更
│　　│　　　　│　　　　　│　　　　　　　│衣後，「小慧」與另一名女子推
│　　│　　　　│　　　　　│　　　　　　　│銷會員制，並取走其信用卡，之
│　　│　　　　│　　　　　│　　　　　　　│後子○○、丑○○拿金額八萬元
│　　│　　　　│　　　　　│　　　　　　　│之簽帳單喝令其簽名，庚○○在
│　　│　　　　│　　　　　│　　　　　　　│心生畏懼情形下只得依言簽名。
├──┼────┼─────┼───────┼──────────────
│十三│午○○　│Ｂ○○、周│九十一年九月十│午○○經由網路上所載之廣告撥
│　　│　　　　│政賢　　　│七日　　　　　│打電話，與對方約定在板橋市中
│　　│　　　　│　　　　　│　　　　　　　│山路一段二號樓梯門口等候，之
│　　│　　　　│　　　　　│　　　　　　　│後由Ｂ○○帶同其前往店內包廂
│　　│　　　　│　　　　　│　　　　　　　│。沐浴更衣後，Ｂ○○遊說范育
│　　│　　　　│　　　　　│　　　　　　　│誌加入會員，午○○因遭反鎖在
│　　│　　　　│　　　　　│　　　　　　　│包廂內，且子○○守候在房間門
│　　│　　　　│　　　　　│　　　　　　　│口，因心生畏懼乃刷卡簽帳七萬
│　　│　　　　│　　　　　│　　　　　　　│元。
├──┼────┼─────┼───────┼──────────────
│十四│天○○　│Ｃ○○、廖│九十一年九月二│天○○接獲簡訊後撥打電話，與
│　　│　　　　│淑娟、林立│十日　　　　　│對方約定在板橋市○○路○段二
│　　│　　　　│國　　　　│　　　　　　　│號三樓等候，之後由Ｃ○○、廖
│　　│　　　　│　　　　　│　　　　　　　│淑娟帶同其前往店內包廂。沐浴
│　　│　　　　│　　　　　│　　　　　　　│更衣後，渠等不斷遊說加入會員
│　　│　　　　│　　　　　│　　　　　　　│，並要求天○○交付信用卡，之
│　　│　　　　│　　　　　│　　　　　　　│後拿簽帳單要求天○○簽名，張
│　　│　　　　│　　　　　│　　　　　　　│祐仁因見丑○○站在房門外，擔
│　　│　　　　│　　　　　│　　　　　　　│心若不簽名無法離開上址，在心
│　　│　　　　│　　　　　│　　　　　　　│生畏懼情形下只得同意簽名。
├──┼────┼─────┼───────┼──────────────
│十五│Ｐ○○　│子○○、廖│九十一年九月二│Ｐ○○透過機車上張貼之小廣告
│　　│　　　　│淑娟　　　│十四日　　　　│撥打電話，與對方約定在板橋市
│　　│　　　　│　　　　　│　　　　　　　│中山路一段二號等候，之後由周
│　　│　　　　│　　　　　│　　　　　　　│政賢帶同其前往店內包廂。沐浴
│　　│　　　　│　　　　　│　　　　　　　│更衣後，廖淑娟為其按摩並遊說
│　　│　　　　│　　　　　│　　　　　　　│加入會員，Ｐ○○拒絕並打算離
│　　│　　　　│　　　　　│　　　　　　　│開現場，子○○即將房門鎖上並
│　　│　　　　│　　　　　│　　　　　　　│喝令Ｐ○○交出信用卡，Ｐ○○
│　　│　　　　│　　　　　│　　　　　　　│因心生畏懼而交出信用卡，並在
│　　│　　　　│　　　　　│　　　　　　　│一萬八千元之簽帳單上簽名。
├──┼────┼─────┼───────┼──────────────
│十六│Ｋ○○　│Ｃ○○、周│同右　　　　　│Ｋ○○透過機車上張貼之小廣告
│　　│　　　　│政賢　　　│　　　　　　　│撥打電話，與對方約定在板橋市
│　　│　　　　│　　　　　│　　　　　　　│中山路一段二號四樓等候，之後
│　　│　　　　│　　　　　│　　　　　　　│由Ｃ○○帶同其前往店內之包廂
│　　│　　　　│　　　　　│　　　　　　　│。沐浴更衣後，Ｃ○○推銷會員
│　　│　　　　│　　　　　│　　　　　　　│制，並取走其郵局及臺灣銀行提
│　　│　　　　│　　　　　│　　　　　　　│款卡後，要求Ｋ○○說出密碼，
│　　│　　　　│　　　　　│　　　　　　　│Ｋ○○因心生畏懼乃說出密碼，
│　　│　　　　│　　　　　│　　　　　　　│子○○隨後提領三萬二千元。
├──┼────┼─────┼───────┼──────────────
│十七│申○○　│丑○○　　│九十一年九月二│申○○撥打報上廣告所載之電話
│　　│　　　　│　　　　　│十八日　　　　│，與對方約定在板橋市○○路一
│　　│　　　　│　　　　　│　　　　　　　│段二號，之後由一名女子帶同其
│　　│　　　　│　　　　　│　　　　　　　│前往店內包廂。沐浴更衣後，有
│　　│　　　　│　　　　　│　　　　　　　│一名女子開始推銷會員制，徐慶
│　　│　　　　│　　　　　│　　　　　　　│鐘原本不願答應，但發現門口有
│　　│　　　　│　　　　　│　　　　　　　│兩名男子守候（其中一人經指認
│　　│　　　　│　　　　　│　　　　　　　│為丑○○），且揚言必須付錢才
│　　│　　　　│　　　　　│　　　　　　　│能離開，徐中慶因心生畏懼，乃
│　　│　　　　│　　　　　│　　　　　　　│交付二萬五千元現金並刷卡簽帳
│　　│　　　　│　　　　　│　　　　　　　│七千元。
├──┼────┼─────┼───────┼──────────────
│十八│Ｇ○○　│Ａ○○、林│同右　　　　　│Ｇ○○收到行動電話簡訊，乃回
│　　│　　　　│立國　　　│　　　　　　　│撥電話，與對方約定在板橋市中
│　　│　　　　│　　　　　│　　　　　　　│山路一段二號一樓門口等候，之
│　　│　　　　│　　　　　│　　　　　　　│後由Ａ○○帶同其前往店內包廂
│　　│　　　　│　　　　　│　　　　　　　│。沐浴更衣後店內小姐即推銷會
│　　│　　　　│　　　　　│　　　　　　　│員制，Ｇ○○不願意想離開現場
│　　│　　　　│　　　　　│　　　　　　　│卻無法離開，丑○○隨即取走其
│　　│　　　　│　　　　　│　　　　　　　│信用卡刷卡一萬八千元，並要求
│　　│　　　　│　　　　　│　　　　　　　│其在簽帳單上簽名，Ｇ○○因心
│　　│　　　　│　　　　　│　　　　　　　│生畏懼，乃在簽帳單上簽名後離
│　　│　　　　│　　　　　│　　　　　　　│開上址。
├──┼────┼─────┼───────┼──────────────
│十九│Ｆ○○  │寅○○、廖│同右　　　　　│黃詠勝透過機車上張貼之小廣告
│　　│　　　　│淑娟、林立│　　　　　　　│撥打電話，與對方約定在板橋市
│　　│　　　　│國　　　　│　　　　　　　│中山路一段二號樓梯口等候，由
│　　│　　　　│　　　　　│　　　　　　　│寅○○帶同前往店內包廂。沐浴
│　　│　　　　│　　　　　│　　　　　　　│更衣後，寅○○、廖淑娟推銷會
│　　│　　　　│　　　　　│　　　　　　　│員制，丑○○則在包廂外看守，
│　　│　　　　│　　　　　│　　　　　　　│當時因房包廂遭反鎖，黃詠勝擔
│　　│　　　　│　　　　　│　　　　　　　│心無法離開，在心生畏懼情形下
│　　│　　　　│　　　　　│　　　　　　　│，交付上海商業銀行信用卡及花
│　　│　　　　│　　　　　│　　　　　　　│旗銀行信用卡，分別刷卡簽帳八
│　　│　　　　│　　　　　│　　　　　　　│萬五千元及一萬五千元。
├──┼────┼─────┼───────┼──────────────
│二十│黃○○　│丙○○　　│九十一年十月三│黃○○經由跳蚤雜誌上刊登之電
│　　│　　　　│　　　　　│日　　　　　　│話聯繫，由一名女子帶同其前往
│　　│　　　　│　　　　　│　　　　　　　│該店。丙○○表示給付四千元即
│　　│　　　　│　　　　　│　　　　　　　│可進行性交易，在黃○○給付四
│　　│　　　　│　　　　　│　　　　　　　│千元後，丙○○又向其遊說加入
│　　│　　　　│　　　　　│　　　　　　　│會員，並以查閱信用為由，取走
│　　│　　　　│　　　　　│　　　　　　　│黃○○世華銀行信用卡，並且擅
│　　│　　　　│　　　　　│　　　　　　　│自刷卡二萬元後，要求黃○○在
│　　│　　　　│　　　　　│　　　　　　　│簽帳單上簽名，黃○○與丙○○
│　　│　　　　│　　　　　│　　　　　　　│發生爭執，有二名女子及一名男
│　　│　　　　│　　　　　│　　　　　　　│子堵在門口不讓黃○○離開，並
│　　│　　　　│　　　　　│　　　　　　　│吆喝黃○○快點簽名，黃○○因
│　　│　　　　│　　　　　│　　　　　　　│心生畏懼而在簽帳單上簽名。之
│　　│　　　　│　　　　　│　　　　　　　│之後其中一名女子取走其友邦信
│　　│　　　　│　　　　　│　　　　　　　│用卡，隨後並拿二張金額共三萬
│　　│　　　　│　　　　　│　　　　　　　│元之簽帳單要求黃○○簽名，並
│　　│　　　　│　　　　　│　　　　　　　│揚言不簽的話試試看，黃○○因
│　　│　　　　│　　　　　│　　　　　　　│心生畏懼而在簽帳單上簽名。
├──┼────┼─────┼───────┼──────────────
│二一│亥○○　│Ａ○○　　│九十一年十月四│亥○○接獲電話，前往板橋市中
│　　│　　　　│　　　　　│日　　　　　　│山路一段二號等候，由Ａ○○及
│　　│　　　　│　　　　　│　　　　　　　│另一名女子帶同其前往店內包廂
│　　│　　　　│　　　　　│　　　　　　　│。沐浴更衣後，店內六名女子遊
│　　│　　　　│　　　　　│　　　　　　　│說加入會員，亥○○不答應，店
│　　│　　　　│　　　　　│　　　　　　　│內小姐便不讓亥○○離開，張彥
│　　│　　　　│　　　　　│　　　　　　　│傑唯恐無法離開上址，在心生畏
│　　│　　　　│　　　　　│　　　　　　　│懼的情形下交付現金一萬元。
├──┼────┼─────┼───────┼──────────────
│二二│Ｏ○○　│丙○○、連│九十一年十月五│Ｏ○○過機車上張貼之小廣告撥
│　　│　　　　│書品、李宜│日　　　　　　│打電話詢問，對方告知前往板橋
│　　│　　　　│珊　　　　│　　　　　　　│市○○路○段二號等候，由江敏
│　　│　　　　│　　　　　│　　　　　　　│齡帶同上樓，再由宇○○為其按
│　　│　　　　│　　　　　│　　　　　　　│摩，並要求其加入會員，且以查
│　　│　　　　│　　　　　│　　　　　　　│閱存款為由取走其土城農會提款
│　　│　　　　│　　　　　│　　　　　　　│卡，交由己○○提領三萬九千九
│　　│　　　　│　　　　　│　　　　　　　│百元，Ｏ○○乃與己○○發生爭
│　　│　　　　│　　　　　│　　　　　　　│執，惟因始終遭反鎖於包廂內，
│　　│　　　　│　　　　　│　　　　　　　│只好作罷離開現場。
├──┼────┼─────┼───────┼──────────────
│二三│玄○○　│「庭庭」、│同右　　　　　│玄○○在機車上發現黏貼之小廣
│　　│　　　　│「小雅」　│　　　　　　　│告，撥打電話詢問後，前往板橋
│　　│　　　　│　　　　　│　　　　　　　│市○○路○段二號一樓門口等候
│　　│　　　　│　　　　　│　　　　　　　│，由一名女子檢查證件後帶同前
│　　│　　　　│　　　　　│　　　　　　　│往六樓。「庭庭」「小雅」乃遊
│　　│　　　　│　　　　　│　　　　　　　│說其加入會員，「庭庭」並取走
│　　│　　　　│　　　　　│　　　　　　　│其荷蘭銀行信用卡且刷卡四萬五
│　　│　　　　│　　　　　│　　　　　　　│千元及五萬元後，要求玄○○在
│　　│　　　　│　　　　　│　　　　　　　│簽帳單上簽名，玄○○因擔心若
│　　│　　　　│　　　　　│　　　　　　　│不簽名無法安全離開，在心生畏
│　　│　　　　│　　　　　│　　　　　　　│懼情形下，乃同意簽名。
├──┼────┼─────┼───────┼──────────────
│二四│Ｎ○○　│Ａ○○、陳│同右　　　　　│Ｎ○○透過機車上張貼之小廣告
│　　│　　　　│慧玲　　　│　　　　　　　│撥打電話詢問，對方告知在板橋
│　　│　　　　│　　　　　│　　　　　　　│市○○路○段二號等候，隨即由
│　　│　　　　│　　　　　│　　　　　　　│Ａ○○帶往該處六樓，沐浴更衣
│　　│　　　　│　　　　　│　　　　　　　│後，由Ｃ○○為其按摩，並要求
│　　│　　　　│　　　　　│　　　　　　　│其加入會員，隨後以查閱信用卡
│　　│　　　　│　　　　　│　　　　　　　│為由取走其所有之中國信託信用
│　　│　　　　│　　　　　│　　　　　　　│卡，之後拿簽帳單進入包廂，表
│　　│　　　　│　　　　　│　　　　　　　│示已經刷了四萬三千元，要求在
│　　│　　　　│　　　　　│　　　　　　　│在簽帳單上簽名，並揚言「不簽
│　　│　　　　│　　　　　│　　　　　　　│也可以，看你怎麼走出去」，謝
│　　│　　　　│　　　　　│　　　　　　　│鎮遠因心生畏懼只得簽名並離開
│　　│　　　　│　　　　　│　　　　　　　│該處。
├──┼────┼─────┼───────┼──────────────
│二五│Ｅ○○　│宇○○、周│同右　　　　　│Ｅ○○透過汽車上張貼之小廣告
│　　│　　　　│政賢　　　│　　　　　　　│撥打電話，與對方約定在板橋市
│　　│　　　　│　　　　　│　　　　　　　│中山路一段二號九樓門口等候，
│　　│　　　　│　　　　　│　　　　　　　│由宇○○檢查證件並帶往店內包
│　　│　　　　│　　　　　│　　　　　　　│廂。宇○○隨後表示必須加入會
│　　│　　　　│　　　　　│　　　　　　　│員方能提供服務，並取走Ｅ○○
│　　│　　　　│　　　　　│　　　　　　　│之玉山銀行信用卡、華僑銀行信
│　　│　　　　│　　　　　│　　　　　　　│用卡及臺北銀行信用卡，且刷卡
│　　│　　　　│　　　　　│　　　　　　　│十七萬三千元，復取走其現金五
│　　│　　　　│　　　　　│　　　　　　　│千元。子○○隨即要求其在簽帳
│　　│　　　　│　　　　　│　　　　　　　│單上簽名，Ｅ○○因擔心無法安
│　　│　　　　│　　　　　│　　　　　　　│全離開，在心生畏懼的情形下乃
│　　│　　　　│　　　　　│　　　　　　　│同意簽名。
├──┼────┼─────┼───────┼──────────────
│二六│地○○　│Ｉ○○、李│九十一年十月七│許志勇透過機車上張貼之小廣告
│　　│　　　　│宜珊、連書│日　　　　　　│撥打電話詢問，對方告知前往板
│　　│　　　　│品　　　　│　　　　　　　│橋市○○路○段二號四樓等候，
│　　│　　　　│　　　　　│　　　　　　　│隨即由一名女子帶同前往六樓。
│　　│　　　　│　　　　　│　　　　　　　│沐浴更衣後，Ｉ○○、己○○、
│　　│　　　　│　　　　　│　　　　　　　│宇○○推銷會員制，宇○○隨後
│　　│　　　　│　　　　　│　　　　　　　│取走其皮夾內之提款卡及信用卡
│　　│　　　　│　　　　　│　　　　　　　│，並刷卡七萬七千元、三千元，
│　　│　　　　│　　　　　│　　　　　　　│且使用提款卡提領三千元。
├──┼────┼─────┼───────┼──────────────
│二七│卯○○　│Ａ○○　　│同右　　　　　│卯○○接獲簡訊後撥打電話，與
│　　│　　　　│　　　　　│　　　　　　　│對方約定在板橋市○○路○段二
│　　│　　　　│　　　　　│　　　　　　　│號樓梯門口等候，之後由Ａ○○
│　　│　　　　│　　　　　│　　　　　　　│帶同其前往店內包廂。沐浴更衣
│　　│　　　　│　　　　　│　　　　　　　│後，Ａ○○遊說其加入會員，林
│　　│　　　　│　　　　　│　　　　　　　│宗澤因遭反鎖在包廂內，且有一
│　　│　　　　│　　　　　│　　　　　　　│名男子守候在房間門口，在心生
│　　│　　　　│　　　　　│　　　　　　　│畏懼情形下交付提款卡予Ａ○○
│　　│　　　　│　　　　　│　　　　　　　│提領十二萬元。
├──┼────┼─────┼───────┼──────────────
│二八│酉○○　│「琪琪」　│九十一年十月九│酉○○在機車上發現小廣告紙條
│　　│　　　　│　　　　　│日　　　　　　│，乃撥打電話詢問，對方告知前
│　　│　　　　│　　　　　│　　　　　　　│往板橋市○○路○段二號三樓門
│　　│　　　　│　　　　　│　　　　　　　│口等候，之後有一名「琪琪」之
│　　│　　　　│　　　　　│　　　　　　　│女子帶同其前往店內。沐浴更衣
│　　│　　　　│　　　　　│　　　　　　　│後，「琪琪」遊說其加入會員，
│　　│　　　　│　　　　　│　　　　　　　│並告知只要加入會員，以後每次
│　　│　　　　│　　　　　│　　　　　　　│性交易只需支付一千元。伊便刷
│　　│　　　　│　　　　　│　　　　　　　│卡消費五萬八千元，並同意該女
│　　│　　　　│　　　　　│　　　　　　　│子提領五萬二千元，惟該店事後
│　　│　　　　│　　　　　│　　　　　　　│並未提供性交易服務。
├──┼────┼─────┼───────┼──────────────
│二九│巳○○　│Ｉ○○、連│九十一年十月十│巳○○接獲手機簡訊，回撥電話
│　　│　　　　│書品、周政│日　　　　　　│後，依約定前往板橋市○○路一
│　　│　　　　│賢、丑○○│　　　　　　　│段二號三樓等候，之後由Ｉ○○
│　　│　　　　│　　　　　│　　　　　　　│帶同前往六樓。沐浴更衣後，廖
│　　│　　　　│　　　　　│　　　　　　　│姿琪、宇○○遊說伊加入會員，
│　　│　　　　│　　　　　│　　　　　　　│伊不答應，子○○與丑○○乃進
│　　│　　　　│　　　　　│　　　　　　　│入包廂內，態度兇惡，致使林銘
│　　│　　　　│　　　　　│　　　　　　　│清恐懼若不答應恐將無法離開該
│　　│　　　　│　　　　　│　　　　　　　│店，乃交出遠東銀行信用卡並刷
│　　│　　　　│　　　　　│　　　　　　　│卡簽帳三萬八千元。
├──┼────┼─────┼───────┼──────────────
│三十│宙○○　│Ａ○○、連│九十一年十月十│宙○○接獲手機簡訊，回撥電話
│　　│　　　　│書品、周政│四日　　　　　│後，依對方指示前往板橋市中山
│　　│　　　　│賢、丑○○│　　　　　　　│路一段二號五樓，之後由Ａ○○
│　　│　　　　│　　　　　│　　　　　　　│帶同前往六樓，由宇○○為陳東
│　　│　　　　│　　　　　│　　　　　　　│呈按摩並收取三千五百元，之後
│　　│　　　　│　　　　　│　　　　　　　│宇○○、Ａ○○遊說宙○○加入
│　　│　　　　│　　　　　│　　　　　　　│會員，宙○○不願意，子○○與
│　　│　　　　│　　　　　│　　　　　　　│丑○○乃進入包廂內，子○○表
│　　│　　　　│　　　　　│　　　　　　　│示一定要加入會員才行，隨後陳
│　　│　　　　│　　　　　│　　　　　　　│東呈與子○○、丑○○發生爭執
│　　│　　　　│　　　　　│　　　　　　　│，子○○、丑○○即動手毆打陳
│　　│　　　　│　　　　　│　　　　　　　│東呈，致宙○○受有右膝、右手
│　　│　　　　│　　　　　│　　　　　　　│、胸腹部挫傷之傷害。子○○隨
│　　│　　　　│　　　　　│　　　　　　　│後將宙○○帶往客廳，要求陳東
│　　│　　　　│　　　　　│　　　　　　　│呈拿出信用卡，得知信用卡尚可
│　　│　　　　│　　　　　│　　　　　　　│刷一萬二千元，乃將信用卡交給
│　　│　　　　│　　　　　│　　　　　　　│丑○○去刷卡，並要求其在簽帳
│　　│　　　　│　　　　　│　　　　　　　│單上簽名。子○○復要求宙○○
│　　│　　　　│　　　　　│　　　　　　　│交付金融卡，並要求宇○○下樓
│　　│　　　　│　　　　　│　　　　　　　│提領五千元。惟宇○○一共提領
│　　│　　　　│　　　　　│　　　　　　　│十萬五千元，並將所有款項交給
│　　│　　　　│　　　　　│　　　　　　　│子○○。子○○復將宙○○帳戶
│　　│　　　　│　　　　　│　　　　　　　│內之三十萬元轉帳至子○○所有
│　　│　　　　│　　　　　│　　　　　　　│之帳戶內。
├──┼────┼─────┼───────┼──────────────
│三一│甲○○　│Ａ○○、林│同右　　　　　│甲○○透過報紙上之廣告撥打電
│　　│　　　　│岑霞、周政│　　　　　　　│話詢問，接聽電話之女子告知前
│　　│　　　　│賢、丑○○│　　　　　　　│往板橋市○○路○段二號四樓等
│　　│　　　　│　　　　　│　　　　　　　│候，之後由Ａ○○、寅○○帶同
│　　│　　　　│　　　　　│　　　　　　　│前往該店。在沐浴更衣後，林岑
│　　│　　　　│　　　　　│　　　　　　　│霞即推銷會員制，甲○○不肯，
│　　│　　　　│　　　　　│　　　　　　　│寅○○乃帶同子○○、丑○○籍
│　　│　　　　│　　　　　│　　　　　　　│另一姓名不詳男子進入包廂，周
│　　│　　　　│　　　　　│　　　　　　　│政賢動手毆打甲○○，甲○○因
│　　│　　　　│　　　　　│　　　　　　　│心生恐懼乃交出提款卡及密碼，
│　　│　　　　│　　　　　│　　　　　　　│子○○交由店內一名小姐提領五
│　　│　　　　│　　　　　│　　　　　　　│萬二千元。
└──┴────┴─────┴───────┴──────────────